臺灣士林地方法院刑事裁定
110年度聲字第1106號
聲  請  人  臺灣士林地方檢察署檢察官
受  刑  人  高泓傑  民國00年0月00日生


                    （現於法務部○○○○○○○○○○○執行中）
上列聲請人因受刑人數罪併罰有二裁判以上，聲請定其應執行之
刑（110年度執聲字第762號），本院裁定如下：
    主  文
高泓傑所犯如附表所示之罪，應執行有期徒刑參年。
    理  由
一、受刑人因詐欺等案件，經臺灣臺北地方法院109年度審簡字
    第2260號及本院109年度審金訴字第337號判決分別判處如附
    表所示之刑確定（內容均詳如附表所示）。
二、茲檢察官聲請定其應執行之刑，本院審核受刑人高泓傑定應
    執行刑案件一覽表、附表所示案件之判決及臺灣高等法院被
    告前案紀錄表，並具體審酌整體犯罪過程之附表所示各罪，
    自各行為彼此間之關連性以觀，其所犯各罪之犯罪時間、各
    罪對法益侵害之加重效應，及罪數所反應行為人人格及犯罪
    傾向等情狀為整體評價，復參酌受刑人針對本件定應執行刑
    之意見陳述（最高法院110年度台抗大字第489號刑事大法庭
    裁定意旨參照），有本院詢問受刑人定應執行刑意見調查表
    1份在卷可憑（本院卷第61頁），爰定其應執行之刑。
三、依刑事訴訟法第477條第1項，刑法第53條、第51條第5款，
    裁定如主文。
中　　華　　民　　國　　110 　年　　10　　月　　27　　日
　　　　　　　    刑事第六庭法  官  李建忠
以上正本證明與原本無異。
對於本件裁定如有不服，應於送達後5日內，向本院提出抗告書
狀，敘述抗告之理由，抗告於臺灣高等法院。
因疫情而遲誤不變期間，得向法院聲請回復原狀。
中　　華　　民　　國　　110 　年　　10　　月　　27　　日
        　　　　　　　　    書記官　林承翰
【附表】
編號  1 2 3 罪       名  詐欺 詐欺 詐欺 宣   告  刑  有期徒刑1年2月 有期徒刑1年2月 有期徒刑1年2月 犯 罪 日 期  109年6月5日 109年6月5日 109年6月5日  偵查（自訴）機關年度案號  臺灣臺北地方檢察署109年度偵字第23278號 臺灣臺北地方檢察署109年度偵字第23278號 臺灣臺北地方檢察署109年度偵字第23278號   最後事實審 法院 臺灣臺北地方法院 臺灣臺北地方法院 臺灣臺北地方法院  案號 109年度審簡字第2260號 109年度審簡字第2260號 109年度審簡字第2260號  判決 日期 109年11月6日 109年11月6日 109年11月6日   確定 判決 法院 臺灣臺北地方法院 臺灣臺北地方法院 臺灣臺北地方法院  案號 109年度審簡字第2260號 109年度審簡字第2260號 109年度審簡字第2260號  確定 日期 109年12月16日 109年12月16日 109年12月16日 是否為得易科 罰金之案件       否        否      否 備註  臺北地檢110年度執撤緩字第137號 （士林地檢110年度執撤緩助字第47號） 編號1至4經臺灣臺北地方法院109年度審簡字第2260號判決應執行有期徒刑1年8月   

編號  4 5 6 罪       名  詐欺 詐欺 詐欺 宣   告  刑  有期徒刑1年2月 有期徒刑1年1月 有期徒刑1年1月 犯 罪 日 期  109年6月10日至109年6月11日 109年6月19日 109年6月19日  偵查（自訴）機關年度案號  臺灣臺北地方檢察署109年度偵字第26096號 臺灣士林地方檢察署109年度偵字第10874號、14132號、14911號、15043號 臺灣士林地方檢察署109年度偵字第10874號、14132號、14911號、15043號   最後事實審 法院 臺灣臺北地方法院 臺灣士林地方法院 臺灣士林地方法院  案號 109年度審簡字第2260號 109年度審金訴字第337號 109年度審金訴字第337號  判決 日期 109年11月6日 110年3月31日 110年3月31日   確定 判決 法院 臺灣臺北地方法院 臺灣士林地方法院 臺灣士林地方法院  案號 109年度審簡字第2260號 109年度審金訴字第337號 109年度審金訴字第337號  確定 日期 109年12月16日 110年5月13日 110年5月13日 是否為得易科 罰金之案件       否        否      否 備註  臺北地檢110年度執撤緩字第137號（士林地檢110年度執撤緩助字第47號） 編號1至4經臺灣臺北地方法院109年度審簡字第2260號判決應執行有期徒刑1年8月 士林地檢110年度執字第2678號 （士林地檢110度執緝字第484號） 編號5至13經本院109年度審金訴字第337號判決應執行有期徒刑1年6月 曾羈押59日（109.06.20至109.08.17）   

編號  7 8 9 罪       名  詐欺 詐欺 詐欺 宣   告  刑  有期徒刑1年1月 有期徒刑1年1月 有期徒刑1年1月 犯 罪 日 期  109年6月19日 109年6月19日 109年6月19日  偵查（自訴）機關年度案號  臺灣士林地方檢察署109年度偵字第10874號、14132號、14911號、15043號 臺灣士林地方檢察署109年度偵字第10874號、14132號、14911號、15043號 臺灣士林地方檢察署109年度偵字第10874號、14132號、14911號、15043號   最後事實審 法院 臺灣士林地方法院 臺灣士林地方法院 臺灣士林地方法院  案號 109年度審金訴字第337號 109年度審金訴字第337號 109年度審金訴字第337號  判決 日期 110年3月31日 110年3月31日 110年3月31日   確定 判決 法院 臺灣士林地方法院 臺灣士林地方法院 臺灣士林地方法院  案號 109年度審金訴字第337號 109年度審金訴字第337號 109年度審金訴字第337號  確定 日期 110年5月13日 110年5月13日 110年5月13日 是否為得易科 罰金之案件       否        否      否 備註  士林地檢110年度執字第2678號 （士林地檢110度執緝字第484號） 編號5至13經本院109年度審金訴字第337號判決應執行有期徒刑1年6月 曾羈押59日（109.06.20至109.08.17）    

編       號  10 11 12 罪       名  詐欺 詐欺 詐欺 宣   告  刑  有期徒刑1年2月 有期徒刑1年2月 有期徒刑1年1月 犯 罪 日 期  109年6月19日 109年6月19日 109年6月19日  偵查（自訴）機關年度案號  臺灣士林地方檢察署109年度偵字第10874號、14132號、14911號、15043號 臺灣士林地方檢察署109年度偵字第10874號、14132號、14911號、15043號 臺灣士林地方檢察署109年度偵字第10874號、14132號、14911號、15043號   最後事實審 法院 臺灣士林地方法院 臺灣士林地方法院 臺灣士林地方法院  案號 109年度審金訴字第337號 109年度審金訴字第337號 109年度審金訴字第337號  判決 日期 110年3月31日 110年3月31日 110年3月31日   確定 判決 法院 臺灣士林地方法院 臺灣士林地方法院 臺灣士林地方法院  案號 109年度審金訴字第337號 109年度審金訴字第337號 109年度審金訴字第337號  確定 日期 110年5月13日 110年5月13日 110年5月13日 是否為得易科 罰金之案件       否        否      否 備註  士林地檢110年度執字第2678號 （士林地檢110度執緝字第484號） 編號5至13經本院109年度審金訴字第337號判決應執行有期徒刑1年6月 曾羈押59日（109.06.20至109.08.17）    

編       號  13   罪       名  詐欺   宣   告  刑  有期徒刑1年1月   犯 罪 日 期  109年6月19日    偵查（自訴）機關年度案號  臺灣士林地方檢察署109年度偵字第10874號、14132號、14911號、15043號     最後事實審 法院 臺灣士林地方法院    案號 109年度審金訴字第337號    判決 日期 110年3月31日     確定 判決 法院 臺灣士林地方法院    案號 109年度審金訴字第337號    確定 日期 110年5月13日   是否為得易科 罰金之案件       否     備註  士林地檢110年度執字第2678號（士林地檢110度執緝字第484號） 編號5至13經本院109年度審金訴字第337號判決應執行有期徒刑1年6月 曾羈押59日（109.06.20至109.08.17）